臺灣新竹地方法院刑事判決　　　　　 96年度竹交簡字第726號
聲　請　人　臺灣新竹地方法院檢察署檢察官
被　　　告　甲○○
上列被告因公共危險案件，經檢察官聲請以簡易判決處刑（96年
度速偵字第1039號），本院判決如下：
    主  文
甲○○服用酒類，不能安全駕駛動力交通工具而駕駛，處罰金新
臺幣萬元，如易服勞役，以新臺幣壹仟元折算壹日。
    事實及理由
一、本件犯罪事實：甲○○於民國96年5月9日11時許，在新竹市
    大潤發賣場忠孝店外飲用酒類，至同日12時5分許，已達不
    能安全駕駛動力交通工具之狀況下，猶從上址駕駛車牌號碼
    3705─KW號自用小客車，往其位在新竹縣湖口鄉○○村○○
    ○街住處方向行駛。嗣於同日12時10分許，甲○○駕駛上開
    自小客車，沿設有劃分島劃分快慢車道之新竹市○道○路快
    車道由西往東方向行駛，行經同路與水源路交岔路口時，本
    應注意汽車在設有分隔島劃分快慢車道之快車道行駛時，不
    得右轉，又轉彎車應讓直行車先行，且依當時天候晴朗、日
    間自然光線、路面乾燥、無缺陷、無障礙物、視距良好等情
    ，亦無不能注意之情形，竟疏未注意，未讓同向沿同路慢車
    道直行乙○○騎駛之車牌號碼JR5─788號重型機車先行，冒
    然右轉欲進入水源路，致乙○○閃避不及，所騎承之上開重
    型機車車頭與甲○○駕駛之上開自用小客車右前車門發生撞
    擊，造成乙○○人、車倒地，而受有頭部鈍挫傷並腦震盪、
    左踝擦傷、左髖、左膝擦傷等傷害（過失傷害部分業經乙○
    ○撤回告訴，另經本院改行通常程序為不受理判決）。經警
    到場處理，對甲○○作呼氣測試，酒精濃度高達每公升0.35
    毫克而查獲。案經乙○○訴由新竹市警察局第二分局報請臺
    灣新竹地方法院檢察署檢察官偵查後聲請以簡易判決處刑。
二、證據：
（一）被告甲○○於警詢及偵查中均坦承上揭酒後駕車以及自新
      竹市○道○路與水源街口之快車道逕自右轉而其所駕駛之
      自小客車右側與告訴人乙○○所騎乘之機車發生碰撞等情
      ，並有新竹市○○○道路交通事故現場圖、道路交通事故
      調查報告表（一）、（二）及現場照片6張附於偵查卷中
      可按。
（二）告訴人乙○○於警詢中證述於上揭時地其所騎乘之機車沿
      新竹市○道○路慢車道由西往東行駛至水源路口，因被告
      甲○○所駕駛之自小客車自新竹市○道○路與水源街口之
      快車道右轉而發生碰撞倒地等情明確，而告訴人因而受有
      頭部鈍挫傷並腦震盪、左踝擦傷、左髖、左膝擦傷等傷害
      ，亦有行政院衛生署署立新竹醫院96年5月30日新醫字第0
      960002991號函及病歷附於本院卷中可按。
（三）按刑法第185條之3所規定服用酒類，不能安全駕駛動力交
      通工具而駕駛者，應負刑事責任，其立法目的應藉抽象危
      險犯之犯罪構成要件，以嚇阻酒後駕車者對道路交通安全
      之危害，故不以發生實害為必要。而所謂不能安全駕駛之
      認定，應由法院以一般社會通念之客觀標準，於足生公共
      危險時加以認定。目前行政機關取締酒後駕車，係依法務
      部於88年5月10日邀集司法院刑事廳、交通部、行政院衛
      生署、內政部警政署及中央警察大學等機關開會，所為凡
      呼氣酒精濃度逾每公升含0.55毫克時，肇事率為一般正常
      人之10倍，認已達不能安全駕駛之標準之決議為參考標準
      ，並非法院認定不能安全駕駛之唯一標準。且按人體呼氣
      酒精濃度達於每公升0.25時將造成輕度中毒，有輕度協調
      功能降低之症狀，而呼氣酒精濃度達每公升0.238至0.476
      毫克間時，即有興奮，肌肉協調能力受損，反應遲鈍等症
      狀，輕度協調功能降低，且肇事率為通常之2倍等情，此
      有卷附行政院國軍退除役官兵輔導委員會臺北榮民總醫院
      88年8月5日（八八）北總內字第26868號函、中央警察大
      學交通學系暨交通管理研究所教授蔡中志之研究報告及駱
      宜安刑事鑑事學第392頁各1紙在卷可稽。被告於當日經警
      施以酒測，測得其呼氣所含酒精濃度仍達每公升0.35毫克
      ，此有酒測單1份附於偵查卷中可參。且被告由警所為之
      汽機車駕駛人酒後生理協調平衡檢測中有：直線步行10公
      尺後請其迴轉走回原地；雙腳併攏，兩手緊貼大腿將一向
      前抬高離地15公分，並停止不動30秒；閉雙眼，30秒內朗
      誦阿拉伯數字由1001至1030等測試皆不合格之情形，有汽
      機車駕駛人酒後生理協調平衡檢測紀錄表在卷可按。且被
      告甲○○在設有劃分島劃分快慢車道之快車道行駛時，未
      注意告訴人所騎乘之機車，竟逕行右轉，而與告訴人所騎
      乘之機車發生碰撞而肇事，則顯然被告之遵守交通規則於
      設有分隔島劃分快慢車道之快車道行駛時，不得右轉，又
      轉彎車應讓直行車先行之認識判斷能力以及注意告訴人所
      騎乘之機車以行駛至該路口之觀察能力並進而加以控制其
      駕駛行為均已受到酒精影響，是被告酒後已達不能安全駕
      駛動力交通工具而仍然駕駛之犯行，堪予認定。
三、論罪科刑：
（一）論罪：核被告甲○○所為，係犯刑法第185條之3之服用酒
      類不能安全駕駛動力交通工具而駕駛罪。
（二）量刑：爰審酌被告於酒後駕車上路，輕忽其他用路人之安
      全，且酒後駕車肇事並造成告訴人乙○○受有頭部鈍挫傷
      並腦震盪、左踝擦傷、左髖、左膝擦傷等傷害，本值非難
      ，被告雖於警詢及檢察官訊問時均坦承酒後駕車之事實，
      然於檢察官訊問時否認飲酒對其駕駛行為產生影響，並非
      全然悔悟，惟被告已與告訴人就本件達成民事上和解，告
      訴人已撤回告訴等情，有撤回告訴狀1件可按，而被告之
      吐氣酒精濃度達每公升0.35毫克，並非已達泥醉之情形，
      且被告前未曾有酒後駕車之前案紀錄，此有臺灣高等法院
      被告前案紀錄表1件可按，被告係初犯本件酒後駕車之行
      為，兼衡被告家庭經濟狀況非佳等一切情狀，量處如主文
      所示之刑，並諭知易服勞役之折算標準，以示懲儆。
四、依刑事訴訟法第449條第1項前段，刑法第185條之3、第42條
    第3項，刑法施行法第1條之1第1項、第2項後段，逕以簡易
    判決量處如主文所示之刑。
五、如不服本件判決，得自收受送達之日起10日內，向本院提起
    上訴。
中　　華　　民　　國　　96　　年    6　   月　  27    日
                  新竹簡易庭  法    官  方鴻愷
以上正本證明與原本無異。
中　　華　　民　　國　　96　　年    6　   月　  27    日
                              書 記 官  吳美雲
附錄本案論罪科刑所適用法條全文：
刑法第185條之3：
服用毒品、麻醉藥品、酒類或其他相類之物，不能安全駕駛動力
交通工具而駕駛者，處一年以下有期徒刑、拘役或三萬元以下罰
金。
